<?xml version="1.0" encoding="UTF-8" standalone="yes"?>
<Wordlist>
    <Paradigm pdgId="1225799" lemma="прыабня+цца" tag="VIPRX">
        <Variant id="a" pravapis="A2008" lemma="прыабня+цца">
            <Slounik name="piskunou2012" idx="153006">{b}прыабня´цца{/b} {i}зак.{/i}, прыабніму´ся, -ні´мецца {i}і{/i} прыабдыму´ся, -ды´мецца; {i}ПЧ{/i} -ня´ўся, -няла´ся, -няло´ся /// v9{sup}18{/sup} C/b#v9{sup}23{/sup} C/b</Slounik>
            <Form tag="0">прыабня+цца</Form>
            <Form tag="F1S">прыабдыму+ся</Form>
            <Form tag="F2S">прыабды+мешся</Form>
            <Form tag="F3S">прыабды+мецца</Form>
            <Form tag="F1P">прыабды+мемся</Form>
            <Form tag="F2P">прыабды+мецеся</Form>
            <Form tag="F3P">прыабды+муцца</Form>
            <Form tag="PMS">прыабня+ўся</Form>
            <Form tag="PFS">прыабняла+ся</Form>
            <Form tag="PNS">прыабняло+ся</Form>
            <Form tag="PXP">прыабнялі+ся</Form>
            <Form tag="I2S">прыабнімі+ся</Form>
            <Form tag="I2P">прыабнімі+цеся</Form>
            <Form tag="PG">прыабня+ўшыся</Form>
        </Variant>
    </Paradigm>
</Wordlist>
